臺灣彰化地方法院刑事判決　　　　　　 96年度交簡上字第9號
上　訴　人
即　被　告　甲○○
上列上訴人因公共危險案件，不服本院員林簡易庭九十五年度員
交簡字第二三八號中華民國九十五年十二月二十日第一審簡易判
決（原聲請簡易判決處刑案號：九十五年度偵字第一０四一七號
），提起上訴，本院管轄之第二審合議庭判決如下：
    主  文
上訴駁回。
    事實及理由
一、本案經本院審理結果，認第一審判決認事用法及量刑均無不
    當，應予維持，並引用第一審判決書記載之事實、證據及理
    由（如附件）。
二、本件上訴人即被告甲○○（以下簡稱被告）上訴意旨略以：
    被告因車禍受傷，導致腦部嚴重受傷，因此無法工作，一切
    經濟來源中斷，被告又係家中獨子，父母年邁無法工作，配
    偶又不能做粗重之工作，惟尚有三女一男皆在求學階段，原
    審判決過重，被告實無力繳納本件原審易科罰金之金額，請
    求撤銷原判決，從輕量刑等語。
三、按道路交通安全規則第一百十四條第二款規定，汽車駕駛人
    飲酒後吐氣所含酒精成份（即濃度）超過每公升零點二五毫
    克以上者，不得駕車，即是基於酒精對人體中樞神經系統有
    麻醉作用，為維護安全駕駛，而為之禁止規定。又按刑法第
    一百八十五條之三所稱服用酒類或其他相類之物，不能安全
    駕駛動力交通工具之公共危險條款，則屬抽象危險犯之規定
    ，此種抽象危險犯係伴隨飲酒過量駕車之行為而當然成立。
    換言之，只需客觀上有此種行為出現，危險即視為存在，是
    否果真肇事，並不影響公共危險罪責之成立，然如確實因之
    駕車肇事，其刑責之明顯性，自更不待言。又參考德國、美
    國之認定標準，對於酒精濃度呼氣已達每公升零點五五毫克
    或血液濃度達百分之零點一一以上，肇事率為一般正常人之
    十倍，認為已達「不能安全駕駛」之標準；至於上揭數值以
    下之行為，如輔以其他客觀事實得作為「不能安全駕駛」之
    判斷，亦認為應依刑法第一百八十五條之三之規定移送，法
    務部八十八年五月十八日法八八檢字第００一六六九號函亦
    採斯旨。而本件被告經測試後，其以抽血檢驗酒精濃度已達
    每一七七ｍｇ／ｄｌ（即相當於呼氣中酒精濃度既已達每公
    升０點八八毫克），此有秀傳紀念醫院生化報告單一份在卷
    可稽，且被告於檢察官訊問時亦坦承發生車禍與飲酒不能安
    全駕駛多少有點關係，因為精神比較不好等語，此外並有刑
    法第一百八十五條之三案件測試觀察紀錄表、道路交通事故
    調查報告表（一）（二）、道路交通事故現場圖、秀傳紀念
    醫院診斷證明書各一份及照片八幀在卷可稽，足認被告顯係
    酒後意識模糊，注意力無法集中，且行車不穩而摔倒，是以
    被告服用酒類不能安全駕駛動力交通工具而駕駛之犯行事證
    已臻明確，洵堪認定。
四、原審判決據以論罪科刑，判處被告拘役三十日，並依刑法第
    四十一條第一項前段之規定諭知易科罰金之折算標準，核無
    不當，被告指摘原判決量刑過重，請求撤銷原判決為無理由
    ，自應予以駁回其上訴。
據上論斷，應依刑事訴訟法第四百五十五條之一第一項、第三項
、第三百六十八條、第三百七十三條，判決如主文。
中　　華　　民　　國　　96　　年　　3 　　月　　9 　　日
                        臺灣彰化地方法院刑事第二庭
                            審判長法官    石馨文
                            法      官    黃齡玉
                            法      官    尚安雅
以上正本證明與原本無異。
本判決不得上訴。
中　　華　　民　　國　　96　　年　　3 　　月　　12　　日
                            書  記  官    洪年慶
